臺灣高雄地方法院刑事判決　　　　　　　　　　　　九十一年度易字第三八七八號
　　公　訴　人　臺灣高雄地方法院檢察署檢察官
　　被　　　告　丙○○　男　三.
右列被告因竊盜案件，經檢察官提起公訴（九十一年度偵字第一六三一六號），本院
判決如左：
    主  文
丙○○竊盜，處有期徒刑伍月，如易科罰金，以參佰元折算壹日。
    事  實
一、丙○○曾於民國七十六年間因盜匪案件，經最高法院判處有期徒刑八年六月，嗣
    經減刑為有期徒刑五年五月，於八十一年九月二十三日縮刑期滿執行完畢（最後
    一次執行完畢日期）。其於八十二年另因違反肅清煙毒條例，經台灣高等法院高
    雄分院以八十二年度上訴字第二四六二號判處有期徒刑三年四月確定；於八十三
    年因違反麻醉藥品管理條例，經本院以八十三年度訴字第七０一號判處有期徒刑
    六月確定，並經本院以八十三年度聲字第一一三五號將被告違反肅清煙毒條例、
    麻醉藥品管理條例之罪定執行刑為三年八月，其於八十三年五月六日入監執行，
    於八十四年十一月六日假釋出監（縮刑期滿日為八十六年十二月一日）；丙○○
    於八十五年間另因違反肅清煙毒條例，經本院以八十六年度訴字五四五號判處有
    期徒刑五年六月，嗣經台灣高等法院高雄分院以八十六年度上訴字第一四五０號
    上訴駁回確定，並於八十六年十一月十五日將其送監執行（指揮書執畢日期為九
    十二年七月十三日）；丙○○於八十六年間又另犯傷害、毀損罪，經本院以八十
    六年度易字第五一０六號判處，傷害有期徒刑四月，毀損有期徒刑三月，定應執
    行刑有期徒刑六月，並嗣經台灣高等法院高雄分院以八十六年度上易字第二九五
    二號上訴駁回確定（刑期起算日為九十二年七月十四日，指揮書執畢日期為九十
    三年一月十三日）；嗣於八十九年間台灣高等法院高雄分院以八十九年度聲字第
    一二四號判決，更定丙○○前於八十五、八十六年所犯之肅清煙毒條例罪（五年
    六月）、傷害罪（四月）、毀損罪（三月）之應執行刑為六年（刑期起算日為八
    十六年十一月十四日，指揮書執畢日期為九十二年十一月十三日），並經撤銷其
    上開八十四年間之假釋，而應自九十一年十一月十三日執行其殘刑至九十四年九
    月二十一日，惟丙○○於九十年十二月二十五日又因假釋出監（縮刑期滿之日期
    為九十四年九月二十一日，丙○○於本案尚不構成累犯，詳如後述）。
二、丙○○於前揭假釋期間內，猶不知悔改，竟意圖為自己不法之所有，於九十一年
    七月二十八日十一時許，在高雄市三民區○○○路八十七號商店內，徒手竊取乙○○所有置放於工作桌上之諾基亞牌行動電話一支，得手後將之藏放在長褲口袋
    內，嗣丙○○走出上開商店，於上開商店之店門口發動機車正欲離去之際，即為
    乙○○發現後報警查獲，並在丙○○右邊長褲口袋內扣得上開行動電話一支。
三、案經高雄市政府警察局三民第一分局報告台灣高雄地方法院檢察署檢察官偵查起
    訴。
    理  由
一、訊據被告丙○○矢口否認有何右揭之竊盜犯行，並辯稱：其並無竊取右述告訴人
    乙○○所有之諾基亞牌行動電話一支，其當日到右述之商店是要賣電腦螢幕云云
    。惟查：告訴人乙○○於本院審理中指稱：「（問：何發現你手機不見了？）因
    為我們店內之前曾有東西不見過，我當天是故意將手機放在桌子上面看有誰會來
    偷，當時店內只有我及被告在，甲○○在店門口騎樓處，我就邊看資料邊看手機
    ，被告就說要向借電話問事情，後來被告電話沒打完就說要去找朋友要離開了
      ，被告要離開當時我就發現我放在桌子上的手機不見了。」、「（問：發現手
    機不見你是如何處理？）我先跑去問甲○○是否有拿我手機，甲○○說他沒有拿
    ，我發現被告發動機車要離開，被告說他沒有拿手機，我就先把他攔下來並報警
    ，被告是等警察快來的時候才從他口袋拿出手機。」等語明確，核與證人甲○○
    於警訊及本院審理中所證之情節相符，且告訴人之乙○○與證人甲○○與被告素
    不相識，並無虛詞陷害被告之可能，是被告上開所辯，不足採信，應以告訴人之
    指訴及證人甲○○所為之證述可採，此外，並有上述之諾基亞牌行動電話一支扣
    案可資佐證，是本件被告犯罪事證明確，應予依法論科。
二、核被告丙○○所為，係犯刑法第三百二十條第一項之普通竊盜罪。又按刑法第七
    十九條之一第一項規定：「二以上徒刑併執行者，第七十七條所定最低應執行之
    期間，合併計算之。」同條第三項規定：「依第一項規定合併計算執行期間而假
    釋者，前條第一項規定之期間，亦合併計算之。」則在併合執行之情形，經許其
    假釋出獄者，其報請許可假釋所須最低應執行之期間，既合併計算；且假釋期間
    （即殘刑期間），亦合併計算之，其期間即無從區分。從而，不論假釋出獄前所
    執行之期間是否已逾其中任一罪之刑期，亦不論嗣後其假釋有無被撤銷，在假釋
    期間內，均應認為尚未執行完畢。其於執行逾其中任一罪之刑期後五年內之假釋
    期間，再犯有期徒刑以上之罪者，不應論以累犯（最高法院八十八年七月二十日
    八十八年第四次刑事庭會議決議參照）。查丙○○既於七十六年間因盜匪案件，
    經最高法院判處有期徒刑八年六月，嗣經減刑為有期徒刑五年五月，於八十一年
    九月二十三日縮刑期滿執行完畢。其於八十二年另因違反肅清煙毒條例，經台灣
    高等法院高雄分院以八十二年度上訴字第二四六二號判處有期徒刑三年四月確定
    ；於八十三年因違反麻醉藥品管理條例，經本院以八十三年度訴字第七０一號判
    處有期徒刑六月確定，並經本院以八十三年度聲字第一一三五號將被告違反肅清
    煙毒條例、麻醉藥品管理條例之罪定執行刑為三年八月，其於八十三年五月六日
    入監執行，於八十四年十一月六日假釋出監（縮刑期滿日為八十六年十二月一日
    ）；於八十五年間另因違反肅清煙毒條例，經本院以八十六年度訴字五四五判處
    有期徒刑五年六月，嗣經台灣高等法院高雄分院以八十六年度上訴字第一四五０
    號上訴駁回確定，並於八十六年十一月十五日將其送監執行（指揮書執畢日期為
    九十二年七月十三日）；於八十六年間又另犯傷害、毀損罪，經本院以八十六年
    度易字第五一０六號判處，傷害有期徒刑四月，毀損有期徒刑三月，定應執行刑
    有期徒刑六月，並嗣經台灣高等法院高雄分院以八十六年度上易字第二九五二號
    上訴駁回確定（刑期起算日為九十二年七月十四日，指揮書執畢日期為九十三年
    一月十三日）；嗣於八十九年間台灣高等法院高雄分院以八十九年度聲字第一二
    四號判決，更定丙○○前於八十五、八十六年所犯之肅清煙毒條例罪（五年六月
    ）、傷害罪（四月）、毀損罪（三月）之應執行刑為六年（刑期起算日為八十六
    年十一月十四日，指揮書執畢日期為九十二年十一月十三日），並經撤銷其上開
    八十四年間之假釋，而應自九十一年十一月十三日執行其殘刑至九十四年九月二
    十一日，惟其於九十年十二月二十五日又因假釋出監，有台灣高雄地方法院檢察
    署刑案資料查註紀錄表、台灣高等法院被告全國前案紀錄表在卷可考，是被告既
    因自八十二年起所犯之上開各罪，皆未執行完畢，則揆諸上開之決議要旨，被告
    本次之犯行並不構成累犯，併此指明。爰審酌被告有如事實欄所示之犯罪前案紀
    錄，有前揭相關資料足佐，素行不端，時值青壯年時期，不思以正當途徑賺取金
    錢獲致財富，竟貪圖便利及不法利益而竊得他人財物，復斟酌其犯罪後仍飾詞狡
    辯，犯罪後態度不佳，惟所得之財物之價值不高及其他一切情狀，量處如主文所
    示之刑，並諭知易科罰金之折算標準。
據上論斷，應依刑事訴訟法第二百九十九條第一項前段，刑法第三百二十條第一項、
第四十一條第一項第一款，罰金罰鍰提高標準條例第一條前段、第二條，判決如主文
。
本案經檢察官葉淑文到庭執行職務。
中      華      民      國    九十一    年     十二     月    三十一    日
                                    臺灣高雄地方法院刑事第二庭
                                      審判長法  官  陳  明  富
                                            法  官  陳  業  鑫
                                            法  官  吳  志  豪
右正本證明與原本無異。
如不服本判決，應於判決送達後十日內，向本院提出上訴狀。
                                            書記官  邱  秋  珍
中      華      民      國    九十一    年     十二     月    三十一    日
附錄本案論罪科刑法條：
刑法第三百二十條第一項
意圖為自己或第三人不法之所有，而竊取他人之動產者，為竊盜罪，處五年以下有期
徒刑、拘役或五百元以下罰金。
